【裁判字號】    95,上更(一),168
【裁判日期】    951226
【裁判案由】    違反槍砲彈藥刀械管制條例等
【裁判全文】
臺灣高等法院高雄分院刑事判決     95年度上更(一)字第168號
上  訴  人
即  被  告  甲○○
上  訴  人
即  被  告  丙○○
                    （現於臺灣屏東監獄竹田分監執行中）
指定辯護人  本院公設護人  乙○○
上列上訴人等因違反槍砲彈藥刀械管制條例等案件，不服台灣屏
東地方法院中華民國94年8 月24日第一審判決（起訴案號：臺灣
屏東地方法院檢察署93年度偵字第1719號，移送原審併辦案號：
臺灣臺南地方法院檢察署93年度偵字第12053 號），提起上訴，
判決後，經最高法院發回，本院判決如下：
    主  文
原判決關於丙○○及甲○○部分均撤銷。
丙○○未經許可，販賣可發射子彈具有殺傷力之改造手槍，累犯
，處有期徒刑柒年陸月，併科罰金新台幣拾陸萬元，罰金如易服
勞役，以新台幣壹仟元折算壹日。扣案改造手槍壹枝（槍枝管制
編號：0000000000號）、制式子彈貳顆，均沒收。
甲○○未經許可，持有可發射子彈具有殺傷力之改造手槍，處有
期徒刑貳年，併科罰金新台幣拾萬元，罰金如易服勞役，以新台
幣壹仟元折算壹日。扣案之前開改造手槍壹枝、制式子彈拾顆，
均沒收。
    事  實
一、丙○○曾於民國81、83年間，因違反肅清煙毒條例案件，經
    台灣屏東地方法院、臺灣臺中地方法院分別判處有期徒刑4
    年8 月、3 年6 月確定，經接續執行後假釋出獄，復撤銷假
    釋執行殘刑，於92年12月26日縮刑期滿執行完畢。
二、丙○○為償還前向戴建志借貸之金錢，竟意圖販賣槍彈營利
    ，於93年3 月中旬某日，向戴建志（業經本院以94年度上訴
    字第1433號判決確定）表示欲販賣槍彈獲利清償債務，商請
    代為介紹買主。適有甲○○欲購制式手槍、子彈，並委託陳
    福生（業經本院以94年度上訴字第1433號判決確定）代為尋
    找購買槍彈之管道，而陳福生與戴建志為舊識，陳福生乃將
    甲○○欲購買槍彈之訊息告知戴建志，戴建志亦將丙○○欲
    出售槍彈之訊息告知陳福生，戴建志竟基於幫助丙○○販賣
    槍彈之犯意，陳福生則基於幫助甲○○買受持有槍彈之犯意
    ；遂由丙○○以其所使用之門號0000000000號行動電話（該
    門號係丙○○之弟郭超勇申請後交由丙○○使用）、戴建志
    以其所使用門號0000000000號行動電話（該門號係李淑愛申
    請，而由戴建志使用）、陳福生以其所使用門號0000000000
    號、0000000000號行動電話（前開門號係由郭哲洲及李旻陵
    申請，而由陳福生使用）、甲○○以其所有門號0000000000
    號行動電話為聯絡工具，經由陳福生、戴建志居間聯絡，雙
    方約定於93年3 月27日下午，在屏東縣潮州鎮○○路百利撞
    球場前見面洽談交易事宜。丙○○即於同年月27日上午11時
    許，在高雄市○○路與九如路口，以新台幣（下同）12萬元
    之價格，向真實姓名、年籍不詳綽號「阿明」之成年男子販
    入具殺傷力之仿BEETTA廠M9型半自動手槍製造之玩具手槍換
    裝土造金屬滑套、槍管改造而成之改造手槍1 枝（槍枝管制
    編號：0000000000號）及制式口徑9 mm子彈3 顆，未經許可
    持有上開具有殺傷力之改造手槍及制式子彈。嗣於同日下午
    5 、6 時許，丙○○、戴建志、陳福生、甲○○及陪同甲○
    ○前往之不知情友人陳美如（已經檢察官另為不起訴處分確
    定），在屏東縣潮州鎮○○路百利撞球場前見面後，戴建志
    有事先行離去，丙○○、陳福生、甲○○及陳美如4 人則同
    至屏東縣潮州鎮○○路141 巷24號丙○○居住處，到達丙○
    ○上開居住處後，陳福生隨即向丙○○借用機車外出，丙○
    ○、甲○○則在上址洽談買賣槍彈事宜，甲○○表明欲購買
    制式手槍及子彈，丙○○明知其欲出售之手槍為改造手槍而
    非制式手槍，仍意圖為自己不法之所有，取出上開改造手槍
    及制式子彈，並向甲○○佯稱該把手槍是制式的，價格為18
    萬元，使甲○○陷於錯誤，經由討價還價後，而同意以
    155,000 元購買上開改造手槍及制式子彈，且當場交付現金
    155,000 元予丙○○，甲○○未經許可持有上開具有殺傷力
    之改造手槍及制式子彈（甲○○持有子彈部份係基於概括之
    犯意）。雙方交易完成後，陳福生亦返回上址，甲○○、陳
    福生及陳美如3 人隨即同往國道三號高速公路崁頂交流道附
    近，甲○○遂持其購得之上開改造手槍及制式子彈，加以試
    射1 顆子彈，惟發現退彈殼不順，懷疑所購買之手槍非制式
    手槍，即要求陳福生以電話聯絡戴建志，由戴建志聯絡丙○
    ○欲退還上開改造手槍及制式子彈，戴建志隨即聯絡丙○○
    ，並約定在上開丙○○居住處見面，而後戴建志又陪同陳福
    生、甲○○、陳美如3 人前往。迨於同日下午9 時許，甲○
    ○等4 人甫抵達上開丙○○居住處前，立即為發現上情而在
    場埋伏之警員查獲，並扣得上開改造手槍1 枝、制式子彈2
    顆及已擊發之彈殼1 顆。
三、甲○○基於上開持有子彈之概括犯意，於93年5 月間某日，
    在臺南市○○區○○路2 段150 巷28弄50號居住處，收受綽
    號「阿砲」之真實姓名年籍不詳之成年男子所贈與之具殺傷
    力之制式口徑9 mm子彈8 顆，而未經許可持有制式子彈。嗣
    於93年11月17日下午3 時45分許，在上址為警查獲，並扣得
    制式口徑9 mm子彈8 顆。
四、案經高雄市政府警察局三民第二分局移送臺灣屏東地方法院
    檢察署檢察官偵查起訴及移送併案審理。
    理  由
壹：證據能力方面：
    證人鍾秋山於偵查中在檢察官前所為陳述，已經依法具結，
    並無顯不可信之特別情況，被告丙○○在本院審理中並同意
    其陳述得作為證據，並捨棄傳訊行使對質詰問權，是其陳述
    自得為證據。
貳、實體方面
一、上訴人即被告甲○○對於上述犯罪事實於原審及本院前審審
    理中均坦承不諱（一審卷第185 至186 、210 至212 頁、本
    院上訴審第150 至152 頁），核與證人即同案被告丙○○、
    陳福生及戴建志在原審法院審理時以證人身分證述情節大致
    相符（一審法院卷第393 至404 頁）。
二、上訴人即被告丙○○對於上述犯罪事實於原審、本院前審及
    本院審理中均坦承不諱（一審卷第210 至212 、238 至239
    頁、本院上訴審卷第150 至152 頁，本院更(一)審卷第112 至
    114 頁），核與證人即同案被告甲○○、陳福生及戴建志在
    原審法院審理時以證人身分證述情節大致相符（一審法院卷
    第393 至404 頁），亦核與證人鍾秋山於偵查中之證述（見
    偵查卷第48頁）情節相符。
三、此外，並有通訊監察書（一審卷第178 至179 頁）及監聽譯
    文（三民第二分局7245號警卷第43至51頁）各1 份附卷可稽
    ；復有扣案之上開改造手槍1 枝、制式口徑9 mm子彈10顆及
    已擊發之彈殼1 顆可佐。而上開改造手槍1 枝、制式口徑9
    mm子彈10顆，經送鑑定結果，認送鑑改造貝瑞塔手槍，係仿
    BEETTA廠M9型半自動手槍製造之玩具手槍換裝土造金屬滑套
    、槍管改造而成之改造手槍（槍枝管制編號：0000000000號
    ），機械性能良好，可擊發適用子彈，認具殺傷力；送鑑子
    彈10顆均係口徑9 mm制式子彈，認具殺傷力等情，有內政部
    警政署刑事警察局內政部警政署刑事警察局93 年4月8 日刑
    鑑字第0930072222號、94年1 月5 日刑鑑字第0930234671號
    槍彈鑑定書2 份附卷足憑（偵1719號卷第136 至137 頁、偵
    12053 號卷第27至32頁）；足認被告等2 人之自白均與事實
    相符，應堪採信。本案事證明確，被告等2 人犯行均堪認定
    。
四、論罪科刑部分：
  (一)被告丙○○部分：
  1.按刑罰上所謂之販賣行為，僅須以營利之意思，而有販入或
    賣出之行為，即足構成，惟意圖營利而販入後，第1 次販賣
    予他人之行為，乃接續原先販入之犯意而為，故不論其出賣
    之行為既遂或未遂，應認僅係基於單一犯意之接續行為，不
    能認係基於概括犯意之連續二行為，而以連續犯論處（最高
    法院84年度台上字第6169號、92年度台上字第2641號判決意
    旨參照）。又被告行為後，槍砲彈藥刀械管制條例部分條文
    經修正並於94年1 月26日公布，於同年月28日生效，並將該
    條例第11條第1 項販賣其他可發射子彈具有殺傷力之槍枝罪
    、同條第4 項之未經許可持有其他可發射子彈具有殺傷力之
    槍枝罪之規定刪除，而將該犯罪構成要件及處罰規定移置於
    同條例第8 條第1 項、第4 項，且法定刑分別由「5 年以上
    有期徒刑，併科新台幣1 千萬元以下罰金」、「1 年以上7
    年以下有期徒刑，併科新台幣7 百萬元以下罰金」，調高為
    「無期徒刑或5 年以上有期徒刑，併科新台幣1 千萬元以下
    罰金」、「3 年以上10年以下有期徒刑，併科新台幣7 百萬
    元以下罰金」，依刑法第2 條第1 項前段之規定，比較新舊
    法之結果，應適用較有利於被告之修正前槍砲彈藥刀械管制
    條例第11條第1 項、第4 項論處；被告販賣、持有子彈之犯
    行，該條例於本次修正中未就此處罰規定有修正情形，自無
    比較新舊法之問題，應依現行規定論之。
  2.被告丙○○意圖營利販賣上開改造手槍及制式子彈，並於出
    售上開改造手槍予被告甲○○時，施用詐術，佯稱係制式手
    槍，以施用詐術達其出售上開改造手槍之目的。是核其所為
    係犯修正前槍砲彈藥刀械管制條例第11條第1 項之販賣具有
    殺傷力之改造槍枝罪、現行同條例第12條第1 項之販賣子彈
    罪及刑法第339 條1 項詐欺取財罪。被告丙○○以營利之意
    思，而有販入上開改造手槍及制式子彈後，再販賣予被告甲
    ○○之行為，乃接續原先販入之犯意而為，應認僅係基於單
    一犯意之接續行為。其因販賣而持有上開改造手槍及制式子
    彈之低度行為，均為販賣之高度行為所吸收，均不另論罪。
    被告丙○○同時販賣改造手槍與子彈，係以一行為同時觸犯
    二構成要件不同之罪名，為想像競合犯，應依刑法第55條之
    規定，從一重論以販賣改造槍枝罪。其所犯上開販賣改造槍
    枝罪與詐欺取財罪間，有方法與目的之牽連關係，應從一重
    論以販賣改造槍枝罪。又被告行為後，刑法已於95年2 月2
    日修正公布，同年7 月1 日施行；其中刑法第55條關於牽連
    犯之規定已經刪除，惟依修正後刑法第2 條第1 項前段規定
    ：「行為後法律有變更者，適用行為時之法律。」而本件如
    適用牽連犯規定，被告之販賣改造槍枝罪與詐欺取財罪犯罪
    行為，係從一重處斷；如依修正後規定，則係數罪併罰，可
    見修正後規定顯然對被告不利，是本件依前述規定仍應適用
    有利於被告之行為時法律，即仍有牽連犯之適用，附此敘明
    。
  3.被告丙○○曾於81、83年間，因違反肅清煙毒條例案件，經
    原審法院、臺灣臺中地方法院分別判處有期徒刑4 年8 月、
    3 年6 月確定，經接續執行後假釋出獄，復撤銷假釋執行殘
    刑，於92年12月26日縮刑期滿執行完，有臺灣高等法院被告
    前案紀錄表1 紙在卷可按，其受有期徒刑之執行完畢後，5
    年之內再犯有期徒刑以上刑之本罪，為累犯，應依刑法第47
    條第1項規定加重其刑。
  4.又起訴書雖認上開改造手槍及制式子彈係被告丙○○於88年
    間，在屏東縣潮州鎮住處向1 名綽號「阿臘」不詳姓名之人
    收受而取得，因認被告丙○○另涉有修正前槍砲彈藥刀械管
    制條例第11條第4 項之未經許可持有其他可發射子彈具有殺
    傷力之槍枝及同條例第12條第4 項之持有子彈等罪名，及被
    告丙○○所犯前開二罪，犯意各別，罪名歧異等語。經查：
    被告丙○○於偵查中供稱：槍是4 、5 年前「阿臘」做好給
    我的，現在「阿臘」跑路了云云（偵查卷第67頁）；於檢察
    官聲請羈押由原審法院訊問及原審法院準備程序時則供稱：
    改造手槍及制式子彈是3 、4 年前，「阿臘」寄放在我那裡
    的云云（偵查卷第236 頁、一審卷第49、124 頁）；另於原
    審法院準備程序中又翻異前詞供稱：槍彈是我向綽號「阿明
    」之男子購買的等語（一審卷第238 、312 頁）。其前後供
    述不一，且扣案之上開改造手槍及制式子彈價值不斐，倘係
    「阿臘」所寄放，何以至今仍未取回，被告又如何敢擅自出
    售於甲○○？且本件亦無其他積極事證足認上開改造手槍及
    制式子彈係「阿臘」所贈與或寄放，故公訴意旨認上開改造
    手槍及制式子彈為「阿臘」所有，與常理不符，尚難採信。
    此部分起訴書雖認係另行起意，與前開販賣部分應分論併罰
    ，然此部分已經原審到庭檢察官變更犯罪事實，並認應從其
    一重處斷（一審卷第311 、405 頁），且其持有槍枝及子彈
    之低度行為，已為販賣之高度行為吸收，自無另行諭知無罪
    之必要，併此敘明。
  5.原審就被告丙○○部份，據以論罪科刑，固非無見。惟查：
    關於被告丙○○販賣槍枝子彈所得之155,000 元，係因被告
    丙○○施用詐術而得之贓物，並非其所有，依法不得宣告沒
    收，原判決為沒收之諭知；且就同案被告戴建志及陳福生所
    使用之行動電話門號均非其等所有，而係分別由李淑愛、郭
    哲洲及李旻陵所申請（見一審卷第62頁、第76頁、第91頁）
    ，原判決認前開行動電話門號分係同案被告戴建志及陳福生
    所有，與事實不符，均有未洽。被告丙○○上訴意旨，以原
    審量刑過重，指摘原判決不當，雖無理由，但原判決此部分
    既有上開可議之處，自仍應由本院將原判決關於丙○○部分
    撤銷改判。爰審酌被告丙○○販賣上開改造手槍及制式子彈
    ，對他人生命、身體、安全造成威脅，其等犯罪對社會安全
    所生危害非淺，惟念被告丙○○犯罪後坦認罪行之態度等一
    切情狀，量處如主文第2 項所示之刑，並就罰金部分諭知易
    服勞役之折算標準。又被告丙○○於行為時，刑法第42 條
    第2 項前段規定：「易服勞役以1 元以上3 元以下折算一日
    。」又依其行為時之易服勞役折算標準，業據修正前罰金罰
    鍰提高標準條例第2 條前段規定，就其原定數額提高為100
    倍折算1 日，則本件受刑人行為時之易服勞役折算標準，應
    以銀元3 百元折算1 日，即新台幣9 百元折算1 日。惟95年
    7 月1 日修正公布施行之刑法第42條第3 項前段規定：「易
    服勞役以新台幣一仟元、二仟元或三仟元折算一日。」比較
    修正前後之易服勞役折算標準，以修正後之規定，較有利於
    受刑人，則應依刑法第2 條第1 項後段規定，適用修正後之
    刑法第42條第3 項前段規定，定其折算標準。
  6.扣案之改造手槍1 枝、制式子彈2 顆，均為違禁物，均應依
    刑法第38條第1 項第1 款之規定宣告沒收；至於扣案之彈殼
    1 顆，不具殺傷力，且非違禁物，亦不為沒收之宣告。又門
    號0000000000號行動電話，係由被告丙○○之弟郭超勇所申
    請，有台灣大哥大股份有限公司基本資料可參（見一審卷第
    80頁），而與該門號所搭配使用之行動電話一具，雖係被告
    丙○○所有，經被告丙○○陳明（見本院上更(一)卷第82頁）
    ，且供犯本罪所用之物，惟未扣案，且係得沒收之物，為免
    日後執行上困難，爰不為沒收之宣告。至於被告丙○○販賣
    槍所得之155,000 元，係因使用詐術所得之贓物，並非其所
    有，依法不得宣告沒收。
  (二)被告甲○○部分：
  1.被告行為後，槍砲彈藥刀械管制條例部分條文經修正並於94
    年1 月26日公布，於同年月28日生效，並將該條例第11條同
    條第4 項之未經許可持有其他可發射子彈具有殺傷力之槍枝
    罪之規定刪除，而將該犯罪構成要件及處罰規定移置於同條
    例第8 條第4 項，且法定刑由「1 年以上7 年以下有期徒刑
    ，併科新台幣7 百萬元以下罰金」，調高為「3 年以上10年
    以下有期徒刑，併科新台幣7 百萬元以下罰金」，依刑法第
    2 條第1 項前段之規定，比較新舊法之結果，應適用較有利
    於被告之修正前槍砲彈藥刀械管制條例第11條第4 項論處；
    被告持有子彈之犯行，該條例於本次修正中未就此處罰規定
    有修正情形，自無比較新舊法之問題，應依現行規定論之。
    是核被告甲○○未經許可持有上開改造槍枝及制式子彈，係
    犯修正前槍砲彈藥刀械管制條例第11條第4 項未經許可持有
    改造槍枝罪及現行同條例第12條第4 項之未經許可持有子彈
    罪。被告甲○○先後2 次未經許可持有上開制式子彈（犯罪
    事實三為併案部分）犯行，時間緊接，犯罪構成要件相同，
    顯係基於概括犯意為之，應依連續犯之規定論以一罪。起訴
    書之犯罪事實僅記載被告向被告丙○○購買改造槍枝及制式
    子彈，而未敘及其持有「阿炮」所贈與之子彈犯行，惟被告
    此部分犯行與前開已起訴之犯罪事實，具連續犯之裁判上一
    罪關係，為起訴效力所及，本院自應併予審理。被告甲○○
    同時持有改造手槍及制式子彈之行為，係一行為同時觸犯數
    罪名之想像競合犯，應從一重持有改造槍枝罪論處。又被告
    行為後，刑法已於95年2 月2 日修正公布，同年7 月1 日施
    行；其中刑法第56條關於連續犯之規定已經刪除，惟依修正
    後刑法第2 條第1 項前段規定：「行為後法律有變更者，適
    用行為時之法律。」而本件如適用連續犯規定，被告之多次
    持有子彈犯罪行為，係以一罪論；如依修正後規定，則係數
    罪併罰，可見修正後規定顯然對被告不利，是本件依前述規
    定仍應適用有利於被告之行為時法律，即仍有連續犯之適用
    ，附此敘明。
  2.本件被告甲○○所犯為持有改造槍枝罪，而被告甲○○於92
    年5 月間，製造具有殺傷力之改造手槍，經臺灣臺南地方法
    院以94年度訴字第216 號判處有期徒刑5 年6 月確定，有原
    審辯護人陳報之判決書1 份附卷可稽，本案與上開確定判決
    二罪間行為有異、犯意個別，辯護人認二罪間有牽連犯關係
    ，實屬誤會。
  3.被告甲○○在原審辯護人具狀陳稱被告甲○○於犯罪後，已
    供出槍彈來源及主從犯各人，請求減輕其刑云云，惟適用槍
    砲彈藥刀械管制條例第18條第4 項規定減免其刑，必須於偵
    查或審判中自白，並供出全部槍械、彈藥來源及去向，因而
    查獲或防止重大危害治安事件之發生者，始能減免其刑，該
    項規定既謂兼供出全部槍、彈之來源及去向，自係指已將槍
    、彈移轉於他人占有之情形而言，不包括仍為自己持有之情
    形在內（最高法院91年度台上字第2915號、第3143號、93年
    度台上字第607 號判決參照），此觀同條第1 項後段係指已
    移轉他人持有之情形始有「去向」可明（最高法院90年度台
    上字第6836號判決參照）。經查，本件查獲經過，係由警方
    監聽得知被告甲○○試射1 顆子彈後，發現退彈殼不順，懷
    疑所購買之手槍非制式手槍，即要求被告陳福生以電話聯絡
    被告戴建志，由被告戴建志聯絡被告丙○○欲退還上開改造
    手槍及制式子彈，被告戴建志隨即聯絡被告丙○○，並約定
    在上開丙○○居住處見面，而後被告戴建志又陪同陳福生、
    甲○○、陳美如3 人前往，迄於同日下午9 時許，被告甲○
    ○等4 人甫抵達上開被告丙○○居住處前，立即為發現上情
    而在場埋伏之警員查獲，有監聽譯文1 份附卷可稽，亦經被
    告4 人自白在卷。是被告甲○○於查獲後固主動供出查扣之
    槍、彈來源為被告丙○○，然本件扣案槍、彈仍為被告甲○
    ○支配掌控，始終未曾移轉他人占有，自無槍、彈流向其他
    第三者去向之問題，且本件被告丙○○等4 人均已經警調查
    、監控中，尚無供出來源及去向之問題，亦不得適用槍砲彈
    藥刀械管制條例第18條第4 項之規定減輕其刑，附此敘明。
    再按刑法第59條所規定之酌量減輕其刑，係裁判上之減輕，
    必以犯罪之情狀可憫恕，認為宣告法定最低度之刑猶嫌過重
    者，始有其適用（最高法院88年度台非字第265 號判決參照
    ）。查被告甲○○原欲購買制式手槍，雖因受詐騙，始購得
    上開改造手槍及制式子彈，惟被告甲○○無故持有手槍、子
    彈之惡性非輕，難認對被告甲○○宣告法定最低刑度，猶嫌
    過重，因此本院認被告本案之所為，並不符合刑法第59條酌
    減其刑規定之適用，原審辯護人請求依刑法第59條酌減其刑
    ，即屬無據。
  4.本院前審辯護人雖又辯稱：被告於原審第一次開庭時已經認
    罪協商，原審亦已同意為認罪協商，原判決量刑超出協商範
    圍云云，惟本院遍查原審全卷，均無被告認罪協商之記載；
    且經本院勘驗原審之庭訊錄音光碟，亦未見有被告甲○○已
    與檢察官達成認罪協商之情形，此有勘驗筆錄可參（見本院
    上更(一)卷第69至70頁），何況被告甲○○於原審審理中另有
    併案部分（即犯罪事實三），被告辯護人於原審審理辯論時
    ，亦未主張有如何之認罪協商，乃竟於本院審理中主張有認
    罪協商，顯與事實不符，附此說明。
  5.原審就被告甲○○部份，以其罪證明確而為論罪科刑，固非
    無見，惟就同案被告戴建志及陳福生所使用之行動電話門號
    均非其等所有，而係分別由李淑愛、郭哲洲及李旻陵所申請
    （見一審卷第62頁、第76頁、第91頁），原判決認前開行動
    電話門號分係同案被告戴建志及陳福生所有，與事實不符，
    自有未洽。被告甲○○上訴意旨認原判決量刑過重，指摘原
    判決不當，雖無理由，但原判決此部分既有上開可議之處，
    自仍應由本院將原判決關於甲○○部分撤銷改判。爰審酌被
    告甲○○持有上開改造手槍及制式子彈，且2 次持有制式子
    彈，原欲購買制式手槍，因受詐騙，始購得上開改造手槍及
    制式子彈，對他人生命、身體、安全造成威脅，其犯罪對社
    會安全所生危害非淺，惟念被告甲○○持槍彈有時間不長，
    及被告犯罪後坦認罪行之態度等一切情狀，量處如主文第3
    項所示之刑，並諭知罰金部分如易服勞役之折算標準。又被
    告甲○○於行為時，刑法第42條第2 項前段規定：「易服勞
    役以1 元以上3 元以下折算一日。」又依其行為時之易服勞
    役折算標準，業據修正前罰金罰鍰提高標準條例第2 條前段
    規定，就其原定數額提高為100 倍折算1 日，則本件受刑人
    行為時之易服勞役折算標準，應以銀元3 百元折算1 日，即
    新台幣9 百元折算1 日。惟95年7 月1 日修正公布施行之刑
    法第42條第3 項前段規定：「易服勞役以新台幣一仟元、二
    仟元或三仟元折算一日。」比較修正前後之易服勞役折算標
    準，以修正後之規定，較有利於受刑人，則應依刑法第2 條
    第1 項後段規定，適用修正後之刑法第42條第3項 前段規定
    ，定其折算標準。
  6.扣案之改造手槍1 枝、制式子彈10顆均為違禁物，應依刑法
    第38條第1 項第1 款之規定宣告沒收；被告甲○○所有之門
    號0000000000號行動電話，為被告所有，並持以為買賣槍彈
    聯絡之用，並為供犯罪所用之物，業據被告甲○○供述在卷
    ，惟未扣案，且係得沒收之物，為免日後執行上困難，爰不
    為沒收之宣告。扣案之彈殼1 顆，不具殺傷力，且非違禁物
    ，亦不為沒收之宣告。
五、被告甲○○經合法傳喚，無正當之理由不到庭，爰不待其陳
    述，逕行判決。
六、同案被告陳福生及戴建志部分，均經本院前審判決確定，自
    不另論列，附此敘明
據上論結，應依刑事訴訟法第371 條、第369 條第1 項前段、第
364 條、第299 條第1 項前段，修正前槍砲彈藥刀械管制條例第
11條第1 項、第4 項、現行槍砲彈藥刀械管制條例第12條第1項
、第4 項，刑法第11條前段、第2 條第1 項、第339 條第1 項、
第47條第1 項、第38條第1 項第1 款、第42條第3 項，修正前刑
法第56條、第55條、刑法施行法第1 條之1 第1 項、第2 項，判
決如主文。
本案經檢察官陳建年到庭執行職務。
中    華    民    國    95    年    12    月    26    日
                  刑事第三庭    審判長法  官  周賢銳
                                      法  官  范惠瑩
                                      法  官  黃仁松
以上正本證明與原本無異。
如不服本判決應於收受本判決後10日內向本院提出上訴書狀，其
未敘述上訴理由者，並得於提起上訴後10日內向本院補提理由書
狀（均須按他造當事人之人數附繕本）「切勿逕送上級法院」。
中    華    民    國    95    年    12    月    26    日
                                      書記官  馬蕙梅
附錄本件判決論罪科刑法條：
修正前槍砲彈藥刀械管制條例第11條
未經許可，製造、販賣或運輸第4 條第1 項第1 款所稱其他可發
射金屬或子彈具有殺傷力之各式槍砲者，處5 年以上有期徒刑，
併科新臺幣1 千萬元以下罰金。
未經許可，轉讓、出租或出借前項所列槍砲者，處3 年以上10年
以下有期徒刑，併科新臺幣7 百萬元以下罰金。
意圖供自己或他人犯罪之用，而犯前2項之罪者，處無期徒刑或7
年以上有期徒刑，併科新臺幣1 千萬元以下罰金。
未經許可，持有、寄藏或意圖販賣而陳列第1項所列槍砲者，處1
年以上7 年以下有期徒刑，併科新臺幣7 百萬元以下罰金。第1
項至第3 項之未遂犯罰之。
現行槍砲彈藥刀械管制條例第12條
未經許可，製造、販賣或運輸子彈者，處1 年以上7 年以下有期
徒刑，併科新台幣5 百萬元以下罰金。
未經許可，轉讓、出租或出借子彈者，處6 月以上5 年以下有期
徒刑，併科新台幣3 百萬元以下罰金。
意圖供自己或他人犯罪之用，而犯前2項之罪者，處3 年以上10
年以下有期徒刑，併科新台幣7 百萬元以下罰金。
未經許可，持有、寄藏或意圖販賣而陳列子彈者，處5 年以下有
期徒刑，併科新台幣3 百萬元以下罰金。
第1項至第3項之未遂犯罰之。
中華民國刑法第339條
意圖為自己或第三人不法之所有，以詐術使人將本人或第三人之
物交付者，處5 年以下有期徒刑、拘役或科或併科1 千元以下罰
金。
以前項方法得財產上不法之利益或使第三人得之者，亦同。
前2項之未遂犯罰之。


司法院資訊處製作；財團法人民間司法改革基金會備份。
